Minutes et répertoires du notaire Jules César TRÉPAGNE, 17 novembre 1846 - 4 juillet 1873 (étude XXXVI)
Archives nationales
- Minutes de Jules César TRÉPAGNE, 19 novembre 1846 - juillet 1873; MC/ET/XXXVI/793 - MC/ET/XXXVI/1100
  - Minutes. 1851, août - septembre, août - septembre 1851; MC/ET/XXXVI/826
    - Bail, maison, 2000 f, Paris (Paris) rue Saint-Denis, 113., 14 août 1851; MC/ET/XXXVI/826
      Domicile: Paris (Paris) rue Saint-Denis, 113.
    - Transport, créance, 2250 f prelevee dans arrerages de rente, 1200 f., 16 août 1851; MC/ET/XXXVI/826
      Nom, qualité: (M.) Perrotte De Maziere, Auguste.
      Profession: etudiant, Paris (Paris).
      Domicile: Paris (Paris) rue Copeau, 18.
      Nom, qualité: (M.) Perrotte De Maziere, Jean Auguste Jules.
      Profession: huissier (ancien), Paris (Paris).
      Domicile: Paris (Paris) rue de Verneuil, 38.
      Nom, qualité: (Mme ou Mlle) Fayard, Marie Anne Francoise Adele.
      Domicile: Paris (Paris) rue Richelieu, 96.
      Profession: maitresse de pension bourgeoise, Paris (Paris).
      Domicile: Paris (Paris) rue Copeau, 20
    - Succession, notoriete., 18 août 1851; MC/ET/XXXVI/826
      Profession: aumonier de l'hopital de la pitie (ancien), Paris (Paris).
    - Transport, créance, 302 f., 18 août 1851; MC/ET/XXXVI/826
      Nom, qualité: (M.) Siffermann, Jean Charles.
      Domicile: Paris (Paris) rue du Jour, 9.
      Nom, qualité: (M.) Siffermann, Emile.
      Domicile: Riquewihr (Haut-Rhin).
      Nom, qualité: (M.) Levy, Salomon.
      Domicile: Ribeauville (Haut-Rhin)
    - Transport, dépôt sur livret de la caisse d'épargne provenant de remplacement militaire, 545 f., 18 août 1851; MC/ET/XXXVI/826
      Nom, qualité: (M.) Gabert, Francois Alexis.
    - Transport, dépôt sur livret de la caisse d'épargne provenant de remplacement militaire, 400 f., 18 août 1851; MC/ET/XXXVI/826
      Nom, qualité: (M.) Layens, Pierre.
    - Procuration acte, dépôt, prise de possession de succession., 19 août 1851; MC/ET/XXXVI/826
      Relations: veuve de l'intervenant 2, tutrice de l'intervenant 3.
      Nom, qualité: (personne morale) Sirou (hoirs).
      Profession: imprimeur (ancien).
      Relations: père de l'intervenant 3, legataire de l'intervenant 5.
      Nom, qualité: (Mme ou Mlle) Baulard, Marie Jeanne Sophie.
      Domicile: Paris (Paris) rue des Quatre-Fils, 10.
    - Quittance, paiement d'adjudication de maison, 34855 f, Paris (Paris) rue d'Angivilliers, 6., 19 août 1851; MC/ET/XXXVI/826
      Nom, qualité: (M.) Mullot, Xiste.
      Profession: charron (ancien), Silvarouvres (Haute-Marne).
      Domicile: Silvarouvres (Haute-Marne).
      Nom, qualité: (M.) Mullot, Felix Robert.
      Nom, qualité: (Mme ou Mlle) Mullot, Antoinette.
      Nom, qualité: (M.) Garopin, Felix.
      Nom, qualité: (M.) Mazure, Jacques Dominique.
      Domicile: Paris (Paris) cour des Fontaines, 5
    - Transport, dépôt sur livret de caisse d'épargne provenant de remplacement militaire, 585 f., 19 août 1851; MC/ET/XXXVI/826
      Nom, qualité: (M.) Queysse, Jean Baptiste.
    - Quittance, paiement d'adjudication de maison et terrain, 9396 f, Paris (Paris) rue de Charenton, 128., 19 août 1851; MC/ET/XXXVI/826
      Nom, qualité: (M.) Huet, Nicolas Eugene.
      Domicile: Paris (Paris) rue de Louvois, 2.
      Nom, qualité: (Mme ou Mlle) Leroy, Jeanne Elisabeth.
      Domicile: Paris (Paris) boulevard Beaumarchais, 25.
      Nom, qualité: (M.) Monchy, Charles Nicolas.
      Nom, qualité: (M.) Royer, Marie Aubin.
      Nom, qualité: (M.) Leroy, Jacques Honore.
      Profession: jardinier, Paris (Paris).
      Domicile: Paris (Paris) rue de Charenton, 126.
      Nom, qualité: (M.) Ladame, Jean.
      Profession: charpentier, Paris (Paris).
      Domicile: Paris (Paris) rue Saint-Victor, 76
    - Mainlevee, hypotheque., 21 août 1851; MC/ET/XXXVI/826
      Nom, qualité: (M.) Saint-Amand, Charles Frederic.
      Domicile: Paris (Paris) rue Sainte-Croix-de-le-Bretonnerie, 3.
      Profession: négociant, Saint-Cloud (Hauts-de-Seine).
    - Tutelle, compte, presentation., 21 août 1851; MC/ET/XXXVI/826
      Nom, qualité: (M.) Nicollas, Jean Francois Laurier.
      Profession: avocat, chef de bureau de la prefecture de police (ancien, Paris (Paris).
      Domicile: Paris (Paris) rue Guenegaud, 8.
      Relations: tuteur de l'intervenant 2.
      Nom, qualité: (Mme ou Mlle) Gonssolin, Rosalie Eugenie.
      Relations: niece de l'intervenant 1, fille de l'intervenant 3.
      Nom, qualité: (M.) Gonssolin, Victor Alexandre.
    - Transport, dépôt sur livret de caisse d'épargne provenant de remplacement militaire, 603 f., 22 août 1851; MC/ET/XXXVI/826
      Nom, qualité: (M.) Delbert, Louis Jacques.
      Profession: sergent, Paris (Paris).
    - Transport, dépôt sur livret de caisse d'épargne provenant de remplacement militaire, 400 f., 22 août 1851; MC/ET/XXXVI/826
      Nom, qualité: (M.) Jacq, Francois.
    - Constitution, rente viagere, 630 f moyennant emprunt, 7000 f., 23 août 1851; MC/ET/XXXVI/826
      Nom, qualité: (M.) Poinat, Gabriel.
      Domicile: Paris (Paris) quai de la Megisserie, 70.
      Nom, qualité: (M.) Aguetant, Jean Baptiste.
      Domicile: Paris (Paris) rue des Fosses-Saint-Germain-l'Auxerrois, 6
    - Transport, dépôt à la caisse d'épargne provenant de remplacement militaire, valeur, 1000 f, prix-de-vente, 950 f., 25 août 1851; MC/ET/XXXVI/826
    - Transport, créance provenant de vente de masure et jardin, valeur, 500 f, prix-de-vente, 416 f, Boust (Moselle)., 25 août 1851; MC/ET/XXXVI/826
      Nom, qualité: (M.) Gueibe, Francois.
      Domicile: Paris (Paris) rue Neuve-Saint-Augustin, 51.
      Nom, qualité: (M.) Schreurer, Hubert.
      Domicile: Boust (Moselle).
      Nom, qualité: (M.) Velter, Jean.
      Profession: menuisier, Boust (Moselle).
      Nom, qualité: (M.) Alain, Alexis.
      Domicile: Paris (Paris) rue Saint-Roch, 20
    - Procuration acte, gestion de biens., 25 août 1851; MC/ET/XXXVI/826
      Nom, qualité: (M.) Finot, Jean Baptiste Christophe.
      Profession: homme-de-confiance, Paris (Paris).
      Domicile: Paris (Paris) rue de la Pepiniere, 130.
      Nom, qualité: (Mme ou Mlle) Henry, Claudette.
    - Transport, créance, valeur, 1700 f, prix-de-vente, 16000 f., 26 août 1851; MC/ET/XXXVI/826
      Nom, qualité: (M.) Mounier, Augustin.
      Domicile: Paris (Paris) place du Carrousel.
      Nom, qualité: (M.) Mounier, Andre (fils).
      Domicile: Rochepaule (Ardèche).
    - Mariage., 26 août 1851; MC/ET/XXXVI/826
      Nom, qualité: (M.) Beraud, Pierre.
      Profession: garcon-de-bureau, Paris (Paris).
      Domicile: Paris (Paris) rue Jean-Jacques-Rousseau, 18.
      Relations: veuf de l'intervenant 2, fils de l'intervenant 3.
      Nom, qualité: (Mme ou Mlle) Salvage, Antoinette.
      Nom, qualité: (M.) Beraud, Francois.
      Profession: cultivateur, Saint-Flour (Cantal).
      Domicile: Saint-Flour (Cantal).
      Nom, qualité: (Mme ou Mlle) Hugon, Agnes.
      Profession: cuisiniere, Paris (Paris).
      Domicile: Paris (Paris) rue de l'Ouest, 40.
      Relations: fille de l'intervenant 5.
      Nom, qualité: (M.) Hugon, Pierre.
      Profession: macon, Saint-Flour (Cantal).
      Domicile: Saint-Flour (Cantal)
    - Testament olographe, depot., 26 août 1851; MC/ET/XXXVI/826
      Nom, qualité: (Mme ou Mlle) Lambert, Catherine Charlotte.
      Domicile: Ecouen (95).
      Nom, qualité: (M.) Topinot, Benigne.
      Domicile: Ecouen (95)
    - Procuration acte, prise de possession de succession et acceptation de donation entre vifs., 27 août 1851; MC/ET/XXXVI/826
      Nom, qualité: (M.) Heriot, Jean Claude.
      Domicile: Paris (Paris) rue de la Huchette, 11.
      Relations: héritier de l'intervenant 2, donataire de l'intervenant 3.
      Nom, qualité: (Mme ou Mlle) Gainon, Charlotte.
      Domicile: Mailley-et-Chazelot (Haute-Saône).
      Relations: épouse de l'intervenant 3, mère de l'intervenant 1.
      Nom, qualité: (M.) Heriot, Joseph.
      Profession: cultivateur, Mailley-et-Chazelot (Haute-Saône).
      Nom, qualité: (M.) Periard, Francois (fils).
      Domicile: Mailley-et-Chazelot (Haute-Saône)
    - echange, portion de terrain contre maison et terrain, Paris (Paris) rue de Charenton, 118, rue de Charenton, 116., 27 août 1851; MC/ET/XXXVI/826
      Domicile: Paris (Paris) rue Saint-Victor, 76.
      Nom: Ville De Paris.
      Relations: representé(e) par l'intervenant 03.
      Nom, qualité: (M.) Berger, Jean Jacques.
      Profession: depute, prefet du departement de la seine, Paris (Paris).
      Domicile: Paris (Paris) Hotel-de-Ville
    - Mainlevee, hypotheque., 27 août 1851; MC/ET/XXXVI/826
      Nom, qualité: (M.) Gaillard, Theodore.
      Profession: inspecteur-general des etudes, Paris (Paris).
      Nom, qualité: (Mme ou Mlle) Juris, Francoise Emilie.
      Domicile: Paris (Paris) avenue d'Antin, 37.
      Relations: veuve de l'intervenant 3, épouse de l'intervenant 4.
      Nom, qualité: (M.) Heiss, Mathieu.
      Nom, qualité: (M.) Herman, Antoine Edouard.
      Profession: conseiller d'etat, Paris (Paris).
      Domicile: Paris (Paris) avenue d'Antin, 37
    - Succession, notoriete., 29 août 1851; MC/ET/XXXVI/826
      Nom, qualité: (Mme ou Mlle) Ligue, Louise Pelagie.
      Domicile: Gentilly (Val-de-Marne).
      Nom, qualité: (M.) Pultier, Sebastien Benjamin.
      Profession: charcutier, Gentilly (Val-de-Marne).
      Domicile: Gentilly (Val-de-Marne)
    - Union de créanciers, convention, solde de paiement de terrains (2), 9000 f pour remplir droits de mutations complementaires, Paris (Paris) rue de Clichy, 12-14-16-18 et 26-28., 29 août 1851; MC/ET/XXXVI/826
      Nom, qualité: (M.) Nizerolle, Jean Baptiste.
      Domicile: Paris (Paris) rue Amelot, 16.
      Nom, qualité: (M.) Touffin, Jean Benjamin.
      Domicile: Paris (Paris) rue Neuve-Breda, 6.
      Relations: coacquereur avec l'intervenant 01.
      Nom, qualité: (M.) Leduc, Etienne.
      Domicile: Paris (Paris) rue Saint-Martin, 168.
      Nom, qualité: (personne morale) Robet (hoirs).
      Relations: créanciers de l'intervenant 1, créanciers de l'intervenant 2, créanciers de l'intervenant 3, héritiers de l'intervenant 5.
      Profession: avocat à la cour royale, Paris (Paris)
    - Mainlevee, hypotheque., 29 août 1851; MC/ET/XXXVI/826
      Nom, qualité: (M.) Laumonnier, Valerien Joseph Antoine.
      Domicile: Vaugirard (Paris) rue Groult-d'Arcy, 18
    - Procuration acte, dépôt, renonciation à succession., 30 août 1851; MC/ET/XXXVI/826
      Nom, qualité: (Mme ou Mlle) Moreau (veuve), Anne.
      Domicile: Saint-Didier (Côte-d'Or).
      Relations: veuve de l'intervenant 2, épouse de l'intervenant 3, héritier de l'intervenant 4.
      Nom, qualité: (M.) Moreau, Louis.
      Nom, qualité: (M.) Parizot, Antoine.
      Profession: manouvrier, Saint-Didier (Côte-d'Or).
      Relations: fille de l'intervenant 1, épouse de l'intervenant 5.
    - Succession, inventaire apres décès., 30 août 1851; MC/ET/XXXVI/826
      Nom, qualité: (Mme ou Mlle) Dumont, Eugenie Josephine.
      Domicile: Paris (Paris) rue de la Tour-des-Dames, 13.
      Nom, qualité: (M.) Lambry, Nicolas.
      Profession: conducteur de diligences, Paris (Paris).
      Domicile: Paris (Paris) rue de la Tour-de-Dames, 13
    - Transport, créance, valeur, 1500 f, prix-de-vente, 1400 f., 30 août 1851; MC/ET/XXXVI/826
      Nom, qualité: (M.) Mounier, Pierre.
      Nom, qualité: (M.) Grandjean, Jean Baptiste.
      Domicile: Satillieu (Ardèche) Saint-Pierre-de-Macabe.
    - Procuration acte, substitution, prise de possession de succession., 30 août 1851; MC/ET/XXXVI/826
      Nom, qualité: (M.) Couterot, Simon.
      Profession: cultivateur, Monnieres (Jura).
      Domicile: Monnieres (Jura).
      Nom, qualité: (personne morale) Robin (enfants).
      Relations: enfants de l'intervenant 3, héritiers de l'intervenant 7.
      Nom, qualité: (M.) Robin, Jacques.
      Nom, qualité: (M.) Rouget, Claude.
      Profession: manouvrier, Villers-Rotin (Côte-d'Or).
      Domicile: Villers-Rotin (Côte-d'Or).
      Relations: subrogé tuteur de l'intervenant 5.
      Nom, qualité: (personne morale) Caton (enfants).
      Relations: enfants de l'intervenant 6, héritiers de l'intervenant 7.
      Nom, qualité: (M.) Caton, Joseph.
      Profession: vigneron, Dole (Jura).
      Domicile: Dole (Jura).
      Relations: tuteur de l'intervenant 5.
      Nom, qualité: (M.) Robin, Jean Baptiste.
      Relations: oncle de l'intervenant 2, oncle de l'intervenant 5.
      Nom, qualité: (M.) Metivier, Alphonse.
      Profession: huissier, Paris (Paris).
      Domicile: Paris (Paris) rue Boucher, 16.
      Relations: remplacé(e) par l'intervenant 09.
    - Succession, notoriete., 30 août 1851; MC/ET/XXXVI/826
    - Procuration acte, dépôt, prise de possession de succession., 30 août 1851; MC/ET/XXXVI/826
      Nom, qualité: (M.) Louvrier, Francois.
      Profession: cardeur, Nevers (Nièvre).
      Nom, qualité: (M.) Louvrier, Claude Dit Georges.
      Profession: marchand de dentelles, Paris (Paris).
      Domicile: Paris (Paris) boulevard Bonne-Nouvelle, 9.
      Relations: fils de l'intervenant 1.
      Nom, qualité: (M.) Pate, Charles Henry.
    - Procuration acte, emprunt par hypotheque sur maison, 94000 f, Paris (Paris) rue de la Paix, 21., 31 août 1851; MC/ET/XXXVI/826
      Nom, qualité: (Mme ou Mlle) Cornu, Elisabeth Charlotte.
      Domicile: Paris (Paris) rue Rocher, 43.
      Nom, qualité: (M.) Lesage, Jacques Louis.
      Domicile: Paris (Paris) rue Richer, 43.
    - Procuration acte, dépôt, recouvrement de paiement de maison, Pre-Saint-Germain (le) (Seine-Saint-Denis)., 1er septembre 1851; MC/ET/XXXVI/826
      Nom, qualité: (M.) Toquoy, Martin.
      Profession: officier (retraite).
      Domicile: Palaiseau (Essonne).
    - Procuration acte, dépôt, vente de rente etat 5%, 54 f., 1er septembre 1851; MC/ET/XXXVI/826
      Nom, qualité: (M.) Gsell, Jacques.
      Profession: fabricant de draps, Bischwiller (Bas-Rhin).
      Domicile: Bischwiller (Bas-Rhin).
      Nom, qualité: (M.) Foucault, Jules Edouard.
      Profession: marchand de draps, Paris (Paris).
      Domicile: Paris (Paris) rue du Plat-d'Etain, 2
    - Succession, inventaire apres décès., 2 septembre 1851; MC/ET/XXXVI/826
      Intervenant 1, indirect:
    - Transport, indemnite de remplacement miliaire, 405 f sur 500 f, prix-de-vente, 400 f., 2 septembre 1851; MC/ET/XXXVI/826
      Nom, qualité: (M.) Argeles, Jean.
      Nom, qualité: (M.) Fabre, Jacques Antoine.
      Profession: cultivateur, Rabouillet (Pyrénées-Orientales).
      Domicile: Rabouillet (Pyrénées-Orientales).
    - Transport, créance pour prix-de-vente de pre, 30 à, 200 f, Val-d'Ajol (le) (Vosges)., 2 septembre 1851; MC/ET/XXXVI/826
      Nom, qualité: (M.) Valentin, Jean Joseph.
      Domicile: Paris (Paris) rue du Faubourg-Poissonniere, Caserne de la Nouvelle-France.
      Nom, qualité: (Mme ou Mlle) Valentin, Marie Justine.
      Profession: journaliere, Granges-de-Plombieres (Vosges).
      Domicile: Granges-de-Plombieres (Vosges).
      Nom, qualité: (Mme ou Mlle) Valentin, Marie.
      Relations: sœur de l'intervenant 2.
    - Succession, notoriete., 3 septembre 1851; MC/ET/XXXVI/826
      Profession: marchand de rubans et dentelles, Paris (Paris).
      Domicile: Paris (Paris) boulevard Bonne-Nouvelle, 9
    - Succession, inventaire apres décès., 3 septembre 1851; MC/ET/XXXVI/826
    - Mariage., 3 septembre 1851; MC/ET/XXXVI/826
      Nom, qualité: (M.) Lambry, Joseph.
      Profession: postillon (ancien), Chatillon-sur-Seine (Côte-d'Or).
      Domicile: Chatillon-sur-Seine (Côte-d'Or).
      Nom, qualité: (Mme ou Mlle) Fargis, Marie Elisabeth.
      Domicile: Arpajon (Essonne).
      Nom, qualité: (M.) Fargis, Francois.
      Profession: coutelier, Arpajon (Essonne).
      Domicile: Arpajon (Essonne)
    - Succession, notoriete., 3 septembre 1851; MC/ET/XXXVI/826
      Nom, qualité: (M.) Le Bastier, Emile Germain.
      Domicile: Petit-Montrouge (le) (Paris) avenue de la Sante, 31
    - Transport, créance, valeur, 750 f, prix-de-vente, 725 f., 4 septembre 1851; MC/ET/XXXVI/826
      Nom, qualité: (M.) Dugas, Alexis Cyprien.
      Nom, qualité: (M.) Soustelle, Francois Casimir.
      Profession: employe aux mines, Grand'Combe (la) (Gard).
      Domicile: Grand'Combe (la) (Gard) Clede (la).
    - Mainlevee, hypotheque sur maison jardin dependances, Charenton-le-Pont (Val-de-Marne)., 4 septembre 1851; MC/ET/XXXVI/826
      Nom, qualité: (M.) Enne, Francois.
      Profession: avoué près le tribunal-civil de premiere instance, Paris (Paris).
      Domicile: Paris (Paris) rue Richelieu, 15.
      Nom, qualité: (M.) Carriere, Joseph Hippolyte.
      Profession: Belleville (Paris).
      Profession: commis, Paris (Paris).
      Relations: acheteur de l'intervenant 2
    - Transport, créance, 500o f., 5 septembre 1851; MC/ET/XXXVI/826
      Nom, qualité: (M.) Gueneau, Pierre.
      Domicile: Montrouge (Paris) rue des Catacombes, 32.
      Nom, qualité: (M.) Brice, Alexandre Joseph.
      Profession: macon, Montrouge (Paris).
      Domicile: Montrouge (Paris) rue des Catacombes, 30.
      Profession: charcutier (marchand), Gentilly (Paris).
      Domicile: Gentilly (Paris) Grande-rue de la Glaciere, 39
    - Procuration acte, prise de possession de succession., 6 septembre 1851; MC/ET/XXXVI/826
      Profession: capitaine, adjoint au chef du bureau-politique des affaires-arabes, Alger (algerie).
      Profession: inspecteur de compagnie d'assurances, Paris (Paris).
      Relations: frère de l'intervenant 1, héritier de l'intervenant 3.
      Nom, qualité: (Mme ou Mlle) Fockwey, Therese Cecile.
      Relations: veuve de l'intervenant 4, veuve de l'intervenant 5.
      Nom, qualité: (M.) Lefebvre, Pierre Francois Paul.
      Nom, qualité: (M.) Rouze, Emmanuel Louis Joseph.
    - Procuration acte, acceptation de donation entre vifs., 6 septembre 1851; MC/ET/XXXVI/826
      Nom, qualité: (M.) Givry, Jules Germain.
      Domicile: Paris (Paris) rue des Bourdonnais, 12.
      Nom, qualité: (M.) Givry, Charles Louis Joseph.
      Profession: propriétaire, tisseur (ancien), Premont (Aisne).
      Domicile: Premont (Aisne).
      Relations: grand-père de l'intervenant 1.
      Nom, qualité: (Mme ou Mlle) Boury, Esther Dauphine.
      Relations: veuve de l'intervenant 4, mère de l'intervenant 1.
      Nom, qualité: (M.) Givry, Charles Louis Joseph (fils).
      Profession: marchand-voyageur.
      Domicile: Premont (Aisne)
    - Procuration acte, obtention de brevets d'invention pour conservation de fruits et legumes., 8 septembre 1851; MC/ET/XXXVI/826
      Nom, qualité: (M.) Masson, Etienne.
      Profession: jardinier en chef de la société centrale d'horticulture, Paris (Paris).
      Domicile: Paris (Paris) place Saint-Michel, 4.
      Nom, qualité: (M.) Chollet, Maximilien Louis Joseph.
      Domicile: Paris (Paris) rue Marbeuf, 9
    - Procuration acte, dépôt, recouvrement de créance., 11 septembre 1851; MC/ET/XXXVI/826
      Nom, qualité: (Mme ou Mlle) Chanez, Marie Marguerite Eugenie.
      Domicile: Laneuveville-Derriere-Foug (Meurthe-et-Moselle).
      Nom, qualité: (M.) Noel, Claude.
      Nom, qualité: (M.) Foutinelle.
      Domicile: Saint-Denis (Seine-Saint-Denis)
    - Quittance, solde d'indemnite de remplacement militaire, 680 f sur 1000 f., 11 septembre 1851; MC/ET/XXXVI/826
      Nom, qualité: (M.) Mahu, Charles Felix.
      Profession: charcutier (ancien garcon), Paris (Paris).
      Domicile: Paris (Paris) rue Saint-Jacques, 8.
      Nom, qualité: (M.) Lagrost, Claude Francois Gabriel Marie.
      Domicile: Paris (Paris) rue de la Cite, 58
    - Donation entre epoux, depot., 11 septembre 1851; MC/ET/XXXVI/826
    - Succession, notoriete, depot., 11 septembre 1851; MC/ET/XXXVI/826
      Domicile: Laneuveville-Derriere-Foug (Meurthe-et-Moselle)
    - Succession, notoriete., 12 septembre 1851; MC/ET/XXXVI/826
      Nom, qualité: (Mme ou Mlle) Sirou, Eugenie Maire Melanie.
      Domicile: Gien (Loiret)
    - Mariage., 12 septembre 1851; MC/ET/XXXVI/826
      Nom, qualité: (M.) Picq, Francois Eugene.
      Profession: propriétaire, banquier, Chablis (Yonne).
      Domicile: Chablis (Yonne).
      Nom, qualité: (M.) Picq, Louis Francois.
      Nom, qualité: (Mme ou Mlle) Marnier, Marie Adelaide Amelie.
      Domicile: Paris (Paris) rue Chanoinesse, 10.
      Nom, qualité: (M.) Marnier, Ange Ignace.
      Profession: avocat, bibliothecaire de l'ordre, Paris (Paris).
      Domicile: Paris (Paris) rue Chanoinesse, 10
    - Vente, immeuble et terrain, 70 à, 400 f, Teneur (Pas-de-Calais)., 12 septembre 1851; MC/ET/XXXVI/826
      Nom, qualité: (M.) Thevenot, Jacques.
      Profession: macon, Paris (Paris).
      Domicile: Paris (Paris) rue du Montparnasse, 68.
      Nom, qualité: (M.) Du Ha, Charles Jacques Joseph Marie.
      Profession: membre de la chambre-des-deputes (ancien), propriétaire, Paris (Paris).
      Domicile: Paris (Paris) rue du Cherche-Midi, 23
    - Donation entre epoux., 12 septembre 1851; MC/ET/XXXVI/826
      Nom, qualité: (Mme ou Mlle) Lambry, Marie.
      Nom, qualité: (M.) Etcheverry, Francois.
      Profession: tambour de la garde nationale, Paris (Paris).
      Domicile: Paris (Paris) rue de la Pepiniere, 130
    - Donation entre epoux., 12 septembre 1851; MC/ET/XXXVI/826
    - Vente, maison corps de logis (2) ecuries (2), 5 à, 46600 f, Paris (Paris) rue de Grenelle-Saint-Germain, 44-46., 13 septembre 1851; MC/ET/XXXVI/826
      Nom, qualité: (M.) Bernard, Andre Antoine.
      Profession: agent-de-change (ancien), propriétaire, Paris (Paris).
      Domicile: Paris (Paris) rue de Clichy, 39.
      Nom, qualité: (M.) Serres, Louis.
      Profession: vicaire de la paroisse-saint-thomas-d'aquin (premier), Paris (Paris).
      Domicile: Paris (Paris) rue Saint-Dominique-Saint-Germain, 27
    - Transport, indemnite de remplacement militaire, 400 f., 13 septembre 1851; MC/ET/XXXVI/826
      Nom, qualité: (M.) Deray, Germain.
      Nom, qualité: (M.) Fert, Damim Philippe Desire.
      Profession: graveur sur bois, Paris (Paris).
      Domicile: Paris (Paris) rue de Montreuil.
    - Transport, indemnite de remplacement militaire, 2000 f sur 2136 f, prix-de-vente, 1800 f., 15 septembre 1851; MC/ET/XXXVI/826
      Nom, qualité: (M.) Gueningault, Louis.
      Profession: soldat, Versailles (Yvelines).
      Domicile: Versailles (Yvelines) Caserne des Recollets.
      Nom, qualité: (M.) Jourian, Moise.
      Profession: cultivateur, Pray (Loir-et-Cher).
      Domicile: Pray (Loir-et-Cher) Metairie de Villejumer.
    - Mainlevee, hypotheque., 17 septembre 1851; MC/ET/XXXVI/826
      Nom, qualité: (M.) Perrin, Jean Francois.
      Profession: limonadier, Sceaux (Hauts-de-Seine).
      Domicile: Paris (Paris) rue Hautefeuille, 13
    - Donation entre epoux., 17 septembre 1851; MC/ET/XXXVI/826
      Nom, qualité: (Mme ou Mlle) Grisel, Therese.
      Domicile: Paris (Paris) place Fontenoy, 3.
      Nom, qualité: (M.) Roussel, Alexis.
      Profession: jardinier, propriétaire, Paris (Paris).
      Domicile: Paris (Paris) place Fontenoy, 3
    - Donation entre epoux., 17 septembre 1851; MC/ET/XXXVI/826
    - Transport, droits successifs, prix-de-vente, 900 f., 17 septembre 1851; MC/ET/XXXVI/826
      Nom, qualité: (personne morale) Bersange (hoirs).
      Nom, qualité: (M.) Bersange, Jean.
      Profession: cultivateur, Raulhac (Cantal).
      Domicile: Raulhac (Cantal).
      Nom, qualité: (M.) Bersange, Pierre (aine).
      Profession: commissionnaire, Paris (Paris).
    - Quittance, paiement de part sociale de journal, la gazette de france, 7019 f., 18 septembre 1851; MC/ET/XXXVI/826
      Nom, qualité: (Mme ou Mlle) Souel, Sebastienne Marie.
      Domicile: Paris (Paris) rue Rochechouard, 18.
      Relations: épouse de l'intervenant 2, héritier de l'intervenant 3, créancier(e) de l'intervenant 6.
      Nom, qualité: (M.) Gallaud, Guillaume.